臺灣臺北地方法院刑事判決
110年度侵訴字第76號
公  訴  人  臺灣臺北地方檢察署檢察官
被      告  鄭諺陽



上列被告因妨害性自主罪案件，經檢察官提起公訴（110年度偵
字第7580號），被告就被訴事實為有罪之陳述，經本院聽取當事
人意見後，本院合議庭裁定由受命法官獨任依簡式審判程序審理
，判決如下：
    主  文
甲○○犯對於十四歲以上未滿十六歲之女子為性交罪，處有期徒
刑玖月。
    事  實
一、甲○○與代號AD000-A110067之女子（下稱Ａ女，民國93年7月
    出生，名籍詳卷）係前男女朋友，甲○○明知Ａ女係14歲以上
    未滿16歲之未成年女子，性觀念未臻成熟、無完全之性自主
    同意能力，竟基於對於14歲以上未滿16歲之未成年女子為性
    交之犯意，於109 年4 月間某日，在臺北市松山區饒河夜市
    附近之某汽車旅館，徵得Ａ女同意，以將其陰莖插入A 女陰
    道內之方式，與Ａ女合意性交1 次。嗣經Ａ女之母AD000-A110
    067Ａ發現Ａ女懷孕產子後報警處理，始悉上情。
二、案經Ａ女之母訴由臺北市政府警察局松山分局報告臺灣臺北
    地方檢察署檢察官偵查起訴。　　
    理  由
一、程序部分
㈠、本件被告甲○○所犯者，非為死刑、無期徒刑、最輕本刑為3 
    年以上有期徒刑之罪，亦非高等法院管轄第一審案件，其於
    準備程序進行中，就被訴事實為有罪之陳述，經依法告知其
    簡式審判程序之旨，並聽取當事人之意見後，本院爰依刑事
    訴訟法第273條之1第1項之規定，裁定進行簡式審判程序。
    且依刑事訴訟法第273條之2規定，不受同法第159條第1 項
    、第161條之2 、第161條之3 、第163條之1及第164條至第1
    70條所規定證據能力認定及調查方式之限制，合先敘明。
㈡、按行政機關、司法機關及軍法機關所製作必須公示之文書，
    不得揭露被害人之姓名、出生年月日、住居所及其他足資識
    別被害人身分之資訊，性侵害犯罪防治法第12條第2 項定有
    明文。又所謂其他足資識別被害人身分之資訊，依同法施行
    細則第6 條規定，包括被害人照片或影像、聲音、住址、親
    屬姓名或其關係、就讀學校與班級或工作場所等個人基本資
    料。依上開規定，就性侵害犯罪被害人Ａ女、Ａ女之母，為免
    揭露足資識別其等之身分資訊，均以前述代號稱呼，其等詳
    細身分及識別資料則詳卷附彌封袋內之真實姓名對照表所載
    ，合先敘明。
二、實體部分　　
㈠、上開事實業據被告坦承不諱，核與Ａ女、Ａ女之母於警詢、偵
    訊中之指述相符，足認被告之任意性自白與事實相符，應可
    採信。本案事證明確，被告犯行堪可認定，應依法論科。
㈡、Ａ女為93年7月生，於案發時為14歲以上未滿16歲之女子，有Ａ
    女之代號與真實姓名對照表在卷可稽，且為被告所知悉，故
    核被告所為，係犯刑法第227條第3項對於14歲以上未滿16歲
    之女子為性交罪。本案被告所犯之罪已對被害人年齡係以未
    滿16歲為其處罰之特別要件，自無再適用兒童及少年福利與
    權益保障法第112條規定加重處罰之餘地，並予敘明。
㈢、爰審酌被告為本案犯行時年值35歲，已婚且育有2名未滿5歲
    之女兒，竟於婚姻關係存續中，與年僅15歲之Ａ女為性交行
    為，侵害Ａ女之性自主決定權，Ａ女並因此懷孕生子，使得家
    境經濟狀況並非良好之Ａ女以及告訴人即Ａ女之母面臨無力扶
    養Ａ女所產之子之窘境；又被告犯後雖坦承犯行，並表示其
    已與配偶辦理離婚登記，願意迎娶Ａ女，對Ａ女負責並扶養Ａ
    女所產之子云云，然依被告所陳其月薪資約新臺幣（下同）
    30,000元、在外租屋、尚須扶養2名稚女之經濟能力，客觀
    上根本無力扶養Ａ女所產之子，惟被告卻又堅持Ａ女所產之子
    不能出養，以此方式阻饒告訴人替Ａ女之子辦理出養之程序
    （見本院卷第47頁、第34頁），造成Ａ女與告訴人生活及經
    濟上莫大之困擾，亦破壞Ａ女之子尋得健全家庭接受良好教
    養之機會；又被告於本院審理中雖表示願與告訴人商談和解
    ，然以被告目前資力，根本無法提出分文賠償金，由被告以
    上行徑觀之，更顯被告自私、輕率且毫無責任感之犯後態度
    ，末考量告訴人請求從重量刑之意見，以及被告自稱高職畢
    業、現擔任火鍋店店員、貨櫃卸貨員之工作、無刑事前科之
    素行、離婚、育有2名未成年之女、女兒與被告父母同住、
    被告自行租屋在外之智識程度、生活狀況等一切情狀，量處
    如主文所示之刑，以示懲戒。
據上論斷，應依刑事訴訟法第273 條之1 第1 項、第299 條第 1
項前段，刑法第227 條第3 項，判決如主文。
本案經檢察官邱耀德提起公訴，檢察官楊淑芬到庭執行職務
中　　華　　民　　國　　110 　年　　11　　月　　12　　日
　　　　　　　　　刑事第十庭  法　官　陳采葳
上正本證明與原本無異。 
如不服本判決應於收受送達後20日內向本院提出上訴書狀，並應
敘述具體理由；其未敘述上訴理由者，應於上訴期間屆滿後20日
內向本院補提理由書（均須按他造當事人之人數附繕本）「切勿
逕送上級法院」。告訴人或被害人如對於本判決不服者，應具備
理由請求檢察官上訴，其上訴期間之計算係以檢察官收受判決正
本之日期為準。 因疫情而遲誤不變期間，得向法院聲請回復原
狀。
                             書記官  邱汾芸
中　　華　　民　　國　　110 　年　　11　　月　　12　　日
附錄本案論罪科刑法條：
中華民國刑法第227條第3項
對於十四歲以上未滿十六歲之男女為性交者，處七年以下有期徒
刑。